臺灣新北地方法院三重簡易庭小額民事判決
                                 111年度重小字第3010號
原      告  新光產物保險股份有限公司

法定代理人  吳昕紘  
訴訟代理人  陳鵬宇  
被      告  黃芷瑜  

訴訟代理人  柳家榛  

上列當事人間請求侵權行為損害賠償事件，經本院於民國111年1
0月18日言詞辯論終結，判決如下：
    主      文
被告應給付原告新臺幣壹萬陸仟陸佰陸拾陸元，及自民國一百一
十一年八月二日起至清償日止，按年息百分之五計算之利息。
原告其餘之訴駁回。
訴訟費用確定為新臺幣壹仟元由被告負擔新臺幣捌佰陸拾柒元，
其餘由原告負擔。
本判決原告勝訴部分得假執行。
   事實及理由
一、原告主張：被告前於民國110年4月30日20時44分許，駕駛車
    牌號碼0000-00號自用小客車(下稱系爭A車)，行經新北市○○
    區○○路00○0號對面處時，因未注意車前狀況之過失，致停放
    在路邊停車格由原告所承保、訴外人宋輝明所有之車牌號碼
    000-0000號自用小客車（下稱系爭B車）受損，送修後，計
    支出修復費用新臺幣（下同）19,220元，經原告依保險契約
    給付上開修復費用，是原告依保險法第53條已取得代位求償
    權。為此，爰依侵權行為及保險代位之法律關係提起本訴，
    並聲明：被告應給付原告19,220元及自起訴狀繕本送達翌日
    起至清償日止，按年息百分之5計算之利息。
二、被告則以：對於本件肇事責任並不爭執，惟自事故發生時拍
    攝之照片未見系爭B車與有其後方之車輛貼在一起，不知系
    爭B車係如何受損等語置辯。並聲明：原告之訴駁回。
三、本院之判斷：
　㈠按因故意或過失，不法侵害他人之權利者，負損害賠償責任
    ；汽車、機車或其他非依軌道行駛之動力車輛，在使用中加
    損害於他人者，駕駛人應賠償因此所生之損害；被保險人因
    保險人應負保險責任之損失發生，而對於第三人有損失賠償
    請求權者，保險人得於給付賠償金額後，代位行使被保險人
    對於第三人之請求權，但其所請求之數額，以不逾賠償金額
    為限，民法第184條第1項前段、第191條之2前段及保險法第
    53條第1項分別定有明文。經查，被告於前開時、地駕駛系
    爭A車，因未注意車前狀況之過失，致碰撞停放在路邊停車
    格之車牌號碼000-0000號自用小客車（下稱系爭C車）乙節
    ，有初步分析研判表在卷可佐，並經本院依職權向新北市政
    府警察局林口分局調取本件道路交通事故卷宗核閱屬實，復
    為被告所不爭執，堪認為真實。復參以道路交通事故卷宗所
    附之事故現場照片，見系爭A車之右前車身直接撞擊系爭C車
    之左後車身，致系爭C車右前車頭碰撞路旁緣石，系爭C車之
    左後車身、右前車頭因而均嚴重破損，又系爭B車係停放在
    系爭C車前方之停車格內，系爭C車之引擎蓋中央前緣亦有向
    內凹損之情形，核與系爭B車之後保險桿、後蓋飾板中央凹
    陷、破裂處之高度互為吻合等情，足認事發當時因系爭A車
    撞擊系爭C車之力道十分猛烈，致系爭C車向前推撞系爭B車
    ，系爭B車之後保險桿、後蓋飾板處因而受損，是系爭B車之
    受損確係因本件事故所致，被告自應負損害賠償責任。又原
    告業已依保險契約給付系爭B車之修復費用，有車險保單查
    詢列印、鈑噴車作業記錄表及統一發票在卷可參，是原告自
    得依保險法第53條之規定代位行使被保險人宋輝明對於被告
    之求償權。
　㈡又物被毀損時，被害人除得依民法第196條請求賠償外，並不
    排除民法第213條至第215條之適用。而依民法第196條請求
    賠償物被毀損所減少之價額，得以修復費用為估定之標準，
    但以必要者為限（例如︰修理材料以新品換舊品，應予折舊
    ）。查系爭B車為109年8月（推定15日）出廠使用，有行車
    執照在卷可稽，至110年4月30日受損時已使用8月又15日，
    依營利事業所得稅結算申報查核準則，提列折舊以1年為計
    算單位，其使用期間未滿1年者，按實際使用月數相當於全
    年之比例計算之，不滿1月者，以1月計，系爭B車實際使用
    之期間應以9月計算。再依行政院公布之固定資產耐用年數
    表及固定資產折舊率表，自用小客車之耐用年數5年，依定
    率遞減法每年折舊千分之三六九，則原告請求之修理費中零
    件費用新臺幣（下同）9,230元，依上開標準計算其折舊後
    為6,676元（計算式如附表）。是系爭B車所受損害之合理修
    復費用為上開扣除折舊額之零件費用6,676元，加計其他無
    須折舊之工資費用1,480元及塗裝費用8,510元，共計16,666
    元（計算式：6,676元＋1,480元＋8,510元＝16,666元），原告
    逾此部分之請求，即屬無據，不應准許。
四、綜上所述，原告本於侵權行為損害賠償及保險代位之法律關
    係，請求被告應給付16,666元，及自起訴狀繕本送達翌日即
    111年8月2日起至清償日止，按年息百分之5計算之利息，為
    有理由，應予准許；逾此部分之請求，為無理由，應予駁回
    。
五、本件事證已臻明確，兩造其餘主張、攻擊防禦方法及所提之
    證據，均核與本件判決所認結果不生影響，爰毋庸逐一再加
    論述，附此敘明。
六、本件原告勝訴部分，係適用小額程序所為被告敗訴之判決，
    爰依民事訴訟法第436條之20規定，依職權宣告假執行。
七、訴訟費用負擔之依據：依民事訴訟法第436條之19、第79條
    規定，確定訴訟費用額為1,000元（即第一審裁判費），由
    被告負擔867元，其餘由原告負擔。　　
中　　華　　民　　國　　111 　年　　11　　月　　11　　日
                           臺灣新北地方法院三重簡易庭 
                                 法  官  洪任遠
以上正本係照原本作成。
如不服本判決，應於送達後20日內，向本院提出上訴狀，並表明
上訴理由（上訴理由應表明1、原判決所違背之法令及具體內容
。2、依訴訟資料可認為原判決有違背法令之具體事實。），如
於本判決宣示後送達前提起上訴者，應於判決送達後20日內補提
上訴理由書（須附繕本），如未於上訴後20日內補提合法上訴理
由書，法院得逕以裁定駁回上訴。
中　　華　　民　　國　　111 　年　　11　　月　　11　　日
　　　　　　　　　　　            書記官  楊家蓉  

附表
折舊時間           金額
第9月折舊值        9,230×0.369×(9/12)=2,554
第9月折舊後價值    9,230-2,554=6,676